臺灣高等法院臺南分院民事判決　94年度重訴字第7號
原　　　告　甲○○
特別代理人　乙○○
訴訟代理人　蔡碧仲　律師
複 代 理人　黃鈺　律師
被　　　告　丙○○
訴訟代理人　林彥百　律師
複 代 理人　林春發　律師
上列被告因重傷害案件，原告提起刑事附帶民事訴訟請求損害賠
償，於民國94年4月12日經本院刑事庭裁定（93年度重附民字第
169號）移送前來，本院於94年6月21日言詞辯論終結，茲判決如
下：
    主  文
被告應給付原告新台幣佰壹拾壹萬陸仟伍佰柒拾陸元，及自民
國94年4月19日起至清償日止，按年息百分之五計算之利息。
原告其餘之訴駁回。
訴訟費用由被告負擔五十分之七，餘由原告負擔。
本判決第一項於原告以新台幣壹佰零萬捌仟捌佰伍拾捌元為被
告供擔保後，得假執行；但被告於執行標的物拍定或變賣前預以
新台幣佰壹拾壹萬陸仟伍佰柒拾陸元為原告供擔保後，得免為
假執行。
原告其餘假執行之聲請駁回。
    事  實
甲、原告方面：
一、聲明：(一)被告應給付原告新台幣（下同）二千二百零六萬三
    千八百四十四元，及自起訴狀繕本送達之翌日起至清償日止
    按年息百分之五計算之利息。(二)訴訟費用由被告負擔。(三)原
    告願供擔保，請准宣告假執行。
二、陳述：
　(一)被告於民國（下同）92年2月25日下午四時三十分許，於嘉
  　義市布袋鎮振寮里3鄰後壁寮174號原告甲○○住處前庭院，
    明知原告為右腳小兒麻痺、行動不便之人，竟因細故將原告
    推倒於地，致原告向前傾倒後，頭部撞擊地，受有左面顳側
    頭皮撕裂傷，形成頭部左側顳葉腦內出血併腦實質壓迫，昏
    迷指數達十分，並罹有言語不能之重傷害。
　(二)原告因受有上開傷害，自得依法請求：
　1.醫療費用：617,536元。
　2.看護費用：16,504,578元。
　按原告受有上開重傷害，需要人二十四小時看護、照顧，故
　  由原告之配偶及父母輪流至醫院看護照顧。惟由家屬照顧被
    害人之生活起居，此固係出於親情，但親屬看護所付出之勞
    力，並非不能評價為金錢，只因二者身份關係密切而免除支
    付義務，此種親屬身份關係之恩惠，自不能加惠於加害人，
    故應衡量及比照雇用職業護士看護情形，認被害人受有相當
    親屬看護費之損害，得向加害人請求賠償（最高法院86年台
    上字第2005號判決意旨參照）。
  且實務上見解亦認看護費用每日以2,000元計算應屬相當，
    是以依每日看護費二千元計算，自案發時（92年2月25日）
    起原告為三十四歲八個月，依89年之餘命表，原告尚有44.3
    年可活，每天以2,000元計，每月為6萬元，每年為72萬元，
    四十四年之霍夫曼係數為22.00000000，是以被告應給付之
    看護費用經四捨五入後，共計為16,504,578元（720,000×2
    2.00000000=16,504,577.9496）。
　3.喪失勞動能力之損失：2,941,730元。
　按被害人受傷前雖因失業在家，但如其身體上健康正常，亦
　  有另謀職業之機會，其因被告之傷害致重傷，而喪失勞動能
    力，此部分之損失自得請求被告賠償原告減少勞動能力之損
    害。
　按原告於92年2月25日受傷後，因顱內出血，成重度癡呆症
　  ，已完全喪失勞動能力，終身不能從事任何工作，惟查原告
    於失業前曾在千禾汽車百貨行工作，每月薪資為25,000元，
    復參酌行政院勞工委員會所公佈86年度基本工資為每月15,8
    40元，及目前之經濟環境，原告僅請求以每月15,000元作為
    計算其請求勞動能力損失之依據。又原告受傷時為三十四歲
    八個月，距離勞動基準法強制退休年齡60歲，其勞動年數尚
    有二十五年四個月之久。再依霍夫曼式計算法扣除中間利息
    後，原告得請求之喪失勞動能力損失經四捨五入後為2,941,
    730元（15,000×196.00000000=2,941,730）。
　4.精神慰撫金：200萬元。
　　原告平日身體健康，因被告之侵權行為受有頭部外傷併顱內
　  出血，成重度癡呆症之重傷害，日常生活完全不能自理，必
    須依賴家人看護照顧，此對一個成年人來說打擊不可謂不深
    ，遑論原告因此喪失語言能力，行為退化如幼兒，其精神上
    之折磨實堪重大。反觀被告迄事故發生至今，從未來被害人
    家中慰問，而其經濟能力頗佳，日前尚蓋新屋，卻未曾和原
    告家屬協商和解事宜，其惡性實為重大，爰請求被告賠償二
    百萬元之慰撫金，以資慰藉。
　(三)原告因遭被告傷害，患有不能言語、意識不清之重傷害，而
  　為無訴訟能力人，業經嘉義地方法院選任乙○○為原告之特
    別代理人，此有該院92年度聲字第742號裁定在卷可稽。又
    參照最高法院84年度台上字第1246號裁定意旨，特別代理人
    一經選任後，依民事訴訟法第51條第4項規定，即得代理當
    事人為一切訴訟行為，其代理權限不受審級之限制，在下級
    審法院經選任者，應在上級法院續行訴訟。且特別代理人一
    經接受，即負有代理訴訟之義務，不得中途任意辭任。是以
    ，本件訴訟乙○○仍得為原告之特別代理人，有代理原告為
    一切訴訟行為之權限，特予敘明。
　(四)查原告於92年2月25日受傷前，雖失業在家，惟其在失業前
　  ，自82年12月至89年1月初，曾在千禾汽車百貨行工作，擔
    任汽車配件裝潢之工作，每日上班時間為早上九點到下午六
    點，薪資為師父階級每月25,000元，足證原告雖為中度肢障
    之人，仍尚有工作能力。另按原告為被告打傷前，雖不良於
    行，身體其他部分尚完好，仍有能力從事靜態工作，縱當時
    失業在家，仍有再度工作之可能，惟因被告之傷害行為造成
    原告現變成重度痴呆，其勞動能力因此完全喪失，原告自得
    請求此部分勞動能力喪失之損失。
三、證據：提出診斷證明書乙份、殘障手冊乙份、醫療費用明細
    清單二紙、收據乙紙、嘉義地方法院92年度聲字第742號民
    事裁定乙份、畢業證明書乙份（以上均為影本），及工作證
    明乙份、照片二紙、醫療費用收據二紙（以上均為正本）等
    為證。
乙、被告方面：
一、聲明：(一)原告之訴駁回。(二)訴訟費用由原告負擔。(三)若受不
    利判決，被告願供擔保，請准免為假執行宣告。
二、陳述：
　(一)依本件原告之胞弟莊偉傑、證人王寶利於嘉義地方法院檢察
　  署偵查中之證述，並觀諸被告受傷害之處皆為身體右側背部
    ，案發當時苟非事出突然且係於一瞬間，以被告之體壯，豈
    會任憑右腳行動不便之原告連打三棍而無任何閃躲？是自原
    告棍擊被告，到原告倒地，時間顯相當短暫，由被告係背部
    受襲擊，方有奪棍之反射動作（此觀諸原告係向前傾倒之現
    象，亦明被告反射動作奪棍之實），並其奪取棍棒後隨即丟
    棄，亦未有任何傷害等行為，是以，於本件如此短暫時間受
    襲而為之反射動作，實難認被告對傷害有所認識或預見，更
    遑論進而決意或容忍傷害事實之發生。
　(二)又本件係因原告突自被告背後襲擊，在此情勢下，被告反射
　  動作轉身奪棍，於此急迫中，縱令原告自身站立不穩倒地，
    實亦難認被告按其情節應注意、並能注意，而不注意，致令
    原告受有傷害；或得認於此一瞬間，被告能預見原告傷害之
    發生而確信其不發生。
　(三)原告所受傷勢，依其配偶乙○○於本件刑事偵查中之供述，
　  為頭部右前上方腫脹未流血，依嘉義長庚醫院函文所示為頭
    皮撕裂傷，依經驗法則觀之，如此之傷害實非足以造成腦內
    出血併腦實質壓迫。再依乙○○於92年2月26日警訊筆錄之
    供稱，查知原告跌倒發生時間為下午四時三十分，惟送醫時
    間卻在數小時後之下午約十九時多。且據華濟醫院92年7月
    23日函文指出，原告到院時，左頭部手術後顱骨欠損意識不
    清等語。準此，嗣縱有重傷結果，惟該所謂之重傷與被告奪
    下原告手中棍棒之行為所可能造成之傷害，是否具有相當之
    因果關係？是否被告奪下棍棒所造成之傷害？非無研議之餘
    地。
　(四)另原告所呈之醫療費用明細，顯係健保所為之給付，當不得
　  再向被告主張。看護費用部分，原告未得證明此部分之支出
    ，尤原告究有無呈昏迷狀態？亦未見舉證，是以，除住院期
    間之必要看護，餘請求當無理由。原告亦未提出確實之工作
    證明，故其所主張之喪失勞動能力之損失，被告否認之。
　(五)精神慰撫金部分，被告以臨時之工作謀生，並為收入之來源
  　，案發後縱有委屈，亦願與原告商談，兩造曾多次協調，並
    於調解委員會調解，惟因賠償金額過高致無法予原告實質之
    幫助。衡量兩造之經濟狀況暨本件案發經過，原告請求精神
    慰撫金之金額顯然過高。
　(六)按損害之發生或擴大，被害人與有過失者，法院得減輕賠償
　  金額或免除之，民法第217條第1項定有明文。此項規定之目
    的，在謀求加害人與被害人間之公平，故在裁判上法院得以
    職權減輕或免除之，最高法院85年台上字第1756號判例著有
    要旨。查縱被告須負賠償責任，惟依上述，係因原告無故持
    棍棒自被告背後擊打，被告受傷害後方反身奪下棍棒，此為
    正常人之反射動作，嗣原告因重心不穩而倒地受傷，為與有
    過失，亦應負過失相抵之責任。依民法第217條第1項之規定
    ，對於原告所主張之損失，被告自得主張過失相抵，另揆諸
    前開判例意旨，懇請鈞院依職權減輕或免除被告之損害賠償
    責任。
三、證據：提出畢業證書、聲請調解書、調解不成立證明書等影
    本各乙份為證。
丙、本院依職權傳訊證人丁○○到庭，並調閱本院93年上訴字第
    869號、嘉義縣警察局偵查卷、台灣嘉義地方法院檢察署92
    年偵字第1812號、台灣嘉義地方法院92年訴字第343號等刑
    事卷宗。
　　理　由
一、原告附帶民事訴訟起訴主張：被告於92年2月25日下午四時
    三十分，騎機車至嘉義縣布袋鎮振寮里後壁寮174號即原告
    甲○○住處前面庭院，欲找原告之弟莊偉傑外出幫忙搬運飼
    料，詎料被告久候無著，口氣不佳，竟基於傷害之犯意，明
    知原告為右腳小兒麻痺、行動不便之人，受到拉扯，極易重
    心不穩而跌倒受傷，竟持木棍將原告推倒於地，致原告重心
    不穩向前傾倒後，頭部撞擊地面，因而受有左顳側頭皮撕裂
    傷，形成頭部左側顳葉腦內出血併腦實質壓迫，昏迷指數達
    十分，目前右側肢體無力，無法行動，並罹有言語不能之重
    傷害。為此依民法第184條、第193條第1項、第195條第1項
    之規定提起本訴，請求被告應給付原告22,063,844元（其中
    醫療費用617,536元、看護費用16,504,578元、喪失勞動能
    力損失2,941,730元、精神慰撫金200萬元）及利息等語。
二、被告則以：本件係因原告突自被告背後襲擊，在此情勢下，
    被告反射動作轉身奪棍，於此急迫中，縱令原告自身站立不
　　穩倒地，實難認被告對傷害有所認識或預見。縱原告有重傷
　  結果，惟此與被告奪下原告手中棍棒之行為所可能造成之傷
    害，是否具有相當之因果關係？是否被告奪下棍棒所造成之
    傷害？非無研議之餘地。另原告所呈之醫療費用明細，顯係
    健保所為之給付，當不得再向被告主張。看護費用部分，原
　　告未證明此部分之支出，是除住院期間之必要看護，其餘請
　  求當無理由。原告亦未提出確實之工作證明，故其所主張之
    喪失勞動能力之損失，被告否認之。精神慰撫金部分，被告
    以打零工維生，案發後兩造曾多次協調，惟因金額過鉅致無
    法達成協議。況本件係因原告無故持棍棒自背後擊打被告，
    被告受傷害後，反身奪下棍棒，此為正常人之反射動作，嗣
    原告因重心不穩而倒地受傷，為與有過失，依民法第217條
    第1項之規定，被告自得主張過失相抵云云，資為抗辯。
三、原告起訴主張：被告於92年2月25日下午四時三十分，在嘉
    義縣布袋鎮振寮里後壁寮174號即原告甲○○住處前庭院，
    因故持木棍將原告推倒於地，致原告頭部撞擊地面，造成原
    告左顳側頭皮撕裂傷，頭部左側顳葉腦內出血併腦實質壓迫
    ，昏迷指數十分，目前右側肢體乏力，言語不能，為難治之
    傷害之事實，有原告提出之傷害診斷證明書乙紙、財團法人
    長庚紀念醫院嘉義分院92年3月31日長庚院嘉字第171號函
    文（附於台灣嘉義地方法院檢察署偵查卷第18、24頁）、醫
    療費用明細清單影本二紙及收據三紙在卷為證（本院附民卷
    第11頁至第13頁、本院卷第41頁），被告對於原告因上開爭
    執以致受傷，於刑事庭審理時亦不爭執（台灣嘉義地方法院
    刑事卷第353頁）。被告因本件過失傷害人致重傷之行為，
    刑事部分經台灣嘉義地方法院刑事庭判處有期徒刑8月，復
    經本院駁回被告上訴確定在案，此經本院調閱台灣嘉義地方
    法院92年訴字第343號、本院93年度上訴字第869號等刑事卷
    宗查核屬實，原告主張因被告上開行為以致受重傷之事實，
    堪信真正。
四、按「因故意或過失不法侵害他人之權利者，應負損害賠償責
    任。」、「不法侵害他人之身體或健康者，對於被害人因此
    喪失或減少勞動能力或增加生活上之需要時，應負損害賠償
    責任。」、「不法侵害他人之身體、健康、名譽、自由、隱
    私、貞操或不法侵害其他人格法益而情節重大者，被害人雖
    非財產上之損害，亦得請求賠償相當之金額。」民法第184
    條第1項前段、第193條第1項、第195條第1項前段分別定有
    明文。茲查原告因細故以木棍自後打擊被告，被告為奪下原
    告手中之木棍，疏於注意致患有小兒麻痺症之原告重心不穩
    跌倒，頭部撞地受傷腦部出血，無法言語及行動之重傷害，
    係對於原告有過失之侵權行為，原告依侵權行為之法律關係
    請求被告賠償損害，於法洵屬有據，爰就原告之請求一一論
    述如下：
　(一)醫藥費用部分：
    原告主張因被告用力奪下原告手中之木棍，致原告頭部撞地
    受傷腦部出血、無法言語及行動之重傷害，經送醫治療，支
    出醫療費用：617,536元，提出長庚醫院費用明細清單二紙
    （附民卷第11頁、第12頁）、醫療費用收據二紙（本院卷第
    41頁）、慈濟醫院醫療收據乙紙（附民卷第13頁）為證，本
    院審查結果認其中醫藥費72,734元部分係原告所支出，核為
    醫療所必需，且為被告所不爭，此部分應予准許。至於長庚
    醫院費用明細清單二紙所列用費用部分（附民卷第11頁、第
    12頁），係健保給付之費用，非原告所付，不應准許。
　(二)喪失勞動能力損害部分：
　1.原告主張本件受傷前，雖因失業在家，但其身體尚健康正常
  　，應有工作機會，自92年2月25日受傷後，因顱內出血，重
    度痴呆症，完全喪失勞動能力，終身無法從事任何工作，其
    曾於千禾汽車百貨行工作，每月薪資25,000元，原告參酌基
    本工資每月15,840元及目前工作環境，僅請求每月15,000元
    之工資，計算至原告滿60歲退休尚有25年4月之久，為此請
    求2,941,730元勞動能力之損害等語。茲查原告因傷受有左
    顳側頭皮撕裂傷，形成頭部左側顳葉腦內出血併腦實質壓迫
    ，罹有言語不能之難治傷害各情，有財團法人長庚紀念醫院
    嘉義分院92年3月31日長庚院嘉字第171號函文暨診斷證明書
    二紙在卷足稽（見警卷第7頁、偵查卷第18頁、第24頁）。
    此外，財團法人佛教慈濟綜合醫院亦函復稱「被害人（原告
    ）目前右側肢體無力，無法言語，合併癲癇，迄93年6月18
    日仍在門診藥物治療中」，有該院93年7月6日慈醫大林文字
    第0930000835號函與所附之病情說明書影本一份在卷可查（
    見一審刑事卷第98頁至第99頁），足見原告已喪失語言能力
    ，復經本院刑事庭向財團法人長庚紀念醫院嘉義分院函詢原
    告病情目前狀況，該院函稱「一、莊君曾於93年9月15日至
    本院復健科門診，最近乙次門診日期為同年11月24日，目前
    右側上肢及下肢癱瘓，肌力為零分，吞嚥困難，有失語症，
    無法理解與表達言語。該君無法自由行動，移動須倚賴他人
    使用輪椅輔助，因罹患失語症無法確知其心智狀態，此部分
    須精神專科醫師評估。二、莊君自92年2月顱內出血以來，
    至最近乙次門診追蹤時，已超過乙年，且近半年來其病情並
    無顯著改善，依醫學常理及醫師臨床經驗判斷，恢復之機率
    極小。」此有該院94年1月5日長庚嘉字第０一三號函可稽
    （本院刑事卷第60頁），原告主張已喪失勞動能力，自屬有
    據。茲查原告曾於82年至89年間服務於千禾汽車百貨行，從
    事汽車配件裝潢（裁貼隔熱紙、安裝皮椅套、音響安裝維修
    等）工作，此有千禾汽車百貨行出具之工作證明書在卷可憑
    （本院卷第38頁），並經證人丁○○於本院結證屬實（本院
    卷第28頁），其原有工作能力，應堪認定。查原告係57年11
    月8日生，於92年2月25日發生車禍，迄至勞動基準法規定勞
    工年滿60歲時應強制退休，約有25年又8個月，依原告主張
    每月1萬5千元（未逾基本工資）並依霍夫曼法第一年不扣除
    中間利息後，原告得請求金額為3,023,283元（計算方法：
    15 ,000 ×12×16.0000000＋15,000×12×0.0000000×2÷
    3=3 ,023,283），此部分應予准許，超過部分，不應准許。
　(三)看護費用部分：
　1.原告另主張因被告之侵權行為受有左顳側頭皮撕裂傷，頭部
  　左側顳葉腦內出血併腦實質壓迫，昏迷指數十分，目前右側
    肢體乏力，言語不能，於92年2月5日住院，同年2月26日開
    顱術併血腫清除術，同年4月11日出院，共住院46日；92年6
    月24日住院，同年6月26日顱骨手術，同年7月6日出院，共
    住院13日，住院期間均由原告配偶及父母輪流看護照顧，請
    求給付相當看護費用之損失。按「親屬間之看護，縱因出於
    親情而未支付該費用，然其所付出之勞力，顯非不能以金錢
    為評價，此種基於身分關係之恩惠，自不能加惠於加害人，
    而應比照一般看護情形，認被害人受有相當看護費之損害，
    命加害人賠償，始符民法第193條第1項所定「增加生活上需
    要」之意旨（最高法院89年度台上字第1749號判決參照），
    原告此部分請求，尚無不合，茲查原告主張住院期間看護費
    以每日2,000元計算，為被告所不爭（本院卷第20頁），依
    此計算結果，原告此部分得請求118,000元（計算方法：2,0
    00×59=118,000）。
  2.原告另主張發生車禍時年34歲又8個月，尚有44.3年之餘命
    ，在此期間，原告因受傷致左顳側頭皮撕裂傷，頭部左側顳
    葉腦內出血併腦實質壓迫，昏迷指數十分，目前右側肢體乏
    力，言語不能，需人二十四小時之看護照顧，請求按每月3
    萬元計算看護費用等語。茲查原告係57年11月8日生，於92
    年2月25日發生車禍，時年34歲又4個月，自92年7月7日起算
    ，依台閩地區全體國民男性平均餘命尚有44年（附民卷第14
    頁），霍夫曼係數為22.00000000，被告對於原告主張以每
    月3萬元標準計算看護費用亦不爭執（本院卷第29頁），依
    此標準計算原告得請求此部分看護費用金額為8,252,289元
    （計算方法：30,000×12×22.00000000=8,252,289），逾
    此部分之請求，不應准許。
　(四)精神慰藉金部分：
    原告主張因被告之行為受有左顳側頭皮撕裂傷，頭部左側顳
    葉腦內出血併腦實質壓迫，昏迷指數十分，目前右側肢體乏
    力，言語不能之傷害，終身無法回復，其精神痛苦萬分，請
    求被告給付精神慰撫金，於法亦無不合。本院審酌原告係國
    中畢業，92年2月25日前曾在千禾汽車百貨行工作，每月薪
    津25,000元，之後並無工作，失業在家，原係中度殘障之人
    （受傷後為重度殘障）；被告係高工畢業，以臨時工為生，
    收入不定等兩造教育、經濟、身份等一切情狀暨原告所受痛
    苦程度，認原告精神慰藉金之請求以100萬元為適當，逾此
    之請求，為無理由。
  (五)依上所述，原告得請求醫藥費72,734元，看護費用8,370,28
    9元（118,000元＋8,252,289元），喪失勞動能力損害部分
    3,023,283元及精神慰藉100萬元，共為12,466,306元。
五、末按「損害之發生或擴大，被害人與有過失者，法院得減輕
    賠償金額或免除之，民法第217條第1項定有明文。此項規定
    之目的，在謀求加害人與被害人間之公平，故在裁判上法院
    得以職權減輕或免除之。」，有最高法院85年台上字第1756
    號判例可稽。茲查本件原告受傷原因，係「被告欲找原告之
    弟，久候無著，口氣不佳，引發原告不滿，原告因持木棍自
    後擊打被告背部三下，致被告受有右下腿9×3公分腫痛，右
    腰6×3公分腫痛，右背部6×3公分腫痛，被告為轉身奪下原
    告手中木棍時，疏未注意原告係小兒麻痺行動不便之人，致
    原告重心不穩跌倒頭部撞擊地面，以致受傷」（參見93年度
    上訴字第869號刑事判決），原告對其受傷原因之發生，顯
    與有過失，且係主要原因（原告先持木棍打人，被告係搶奪
    木棍），被告主張過失相抵，洵屬有據。本院審酌上情，認
    原告應負75％過失責任，其餘責任25％始歸屬被告，依此計
    算結果，被告應給付原告金額為3,116,576元（計算方法：
    12, 466,306元×25％=3,116,576元）。
六、綜上所述，原告基於侵權行為之法律關係，得請求被告給付
    醫藥費72,734元，看護費用8,370,289元（118,000元＋8,25
    2,289元），喪失勞動能力損害部分：3,023,283元及精神慰
    藉金100萬元，共為12,466,306元，依被告主張過失相抵結
    果，原告得請求被告給付之金額為3,116,576元及自起訴狀
    繕本送達翌日即民國94年4月19日起至清償日止按年息百分
    之五計算之利息部分，應予准許，原告其餘請求，並無理由
    ，應予駁回。
七、假執行宣告部分：
    兩造陳明願供擔保宣告假執行或免為假執行，就原告勝訴部
    分，核無不合，爰酌定相當之擔保金額予以准許；至於原告
    敗訴部分，其假執行之聲請，已失請求依據，應予駁回。
八、本件事証已臻明確，兩造其餘攻擊防禦方法及証据資料，核
    與本件判決結果不生影響，不予一一論述，併予敘明。
結論：本件原告之訴一部有理由，一部無理由，依民事訴訟法第
463條、第390條第2項、第392條、第79條，判決如主文。
中　　華　　民　　國　　94　　年　　7　  月　　5　　　日
             民事第三庭　審判長法　官　林輝雄
                         　　　法　官　王明宏
  　　　　　　　　　　　       法　官  曾平杉
上為正本係照原本作成。
如對本判決上訴，須於判決送達後20日內向本院提出上訴狀，未
表明上訴理由者，應於上訴後20日內，向本院提出理由書（須附
繕本）。
中　　華　　民　　國　　94　　年　　7　  月　　7　　　日
                               書記官  葉秀珍
                                         K
